台灣高等法院交通法庭裁定　　　　　　 94年度交抗字第335號
抗　告　人
即受處分人　甲　○
上列抗告人因違反道路交通管理處罰條例案件，不服台灣士林地
方法院中華民國94年3月25日裁定（94年度交聲字第126號），提
起抗告，本院裁定如左：
    主  文
抗告駁回。
    理  由
一、按汽車駕駛人，駕駛汽車經測試檢定酒精濃度超過規定標準
    者，處新台幣 (下同) 15,000元以上60,000元以下罰鍰，並
    當場移置保管其車輛及吊扣其駕駛執照1 年，道路交通管理
    處罰條例第35條第1 項第1 款定有明文。又依道路交通安全
    規則第114 條第2 款之規定，汽車駕駛人飲用酒類或其他類
    似物後其吐氣所含酒精濃度超過每公升0.25毫克或血液中酒
    精濃度超過0.05％以上者，不得駕車。
二、原處分意旨略以：抗告人即受處分人甲○於民國91年8 月13
    日0 時50分許，駕駛車牌號碼EY- 8762號自用小客車，在臺
    北市○○○路○ 段119 巷，經臺北市政府警察局中山分局員
    警攔停盤檢，並進行呼氣酒精濃度測試，當場測得其呼氣酒
    精濃度達每公升0.37毫克，乃依法掣單舉發「酒精濃度超過
    規定標準 (0.25-0.4) 」之違規，抗告人雖已繳納罰鍰，惟
    尚未到案執行吊扣駕駛執照1 年之處分，爰依道路交通管理
    處罰條例第35條第1 項第1 款之規定，裁處抗告人吊扣其駕
    駛執照1 年之處分。
三、抗告人聲明異議意旨略以：伊於指定時間繳交罰緩，裁決所
    並告知伊等候通知再行繳交駕照，然經2 年多，伊均未接獲
    通知，嗣竟接獲本件裁決書，以伊逾期未繳交駕照而對伊加
    重處罰，本件裁決顯有疏失，且伊自前開交通違規至今2 年
    多亦未再有任何違規，懇請從輕處罰云云。
四、原審法院以：
(一)抗告人即受處分人甲○於91年8 月13日0 時50分許，駕駛車
    牌號碼EY- 8762號自用小客車，在臺北市○○○路○ 段119
    巷，經臺北市政府警察局中山分局員警攔停盤檢，並對其進
    行呼氣酒精濃度測試，當場經測得其呼氣酒精濃度達每公升
    0.37毫克等情，為抗告人所不否認，並有舉發違反道路交通
    管理事件通知單1 紙附卷可稽，其確有酒後駕車之交通違規
    行為，應甚明確，堪予認定。又抗告人所稱已於93年8 月28
    日之應到案期日前即已繳納罰鍰19,500元乙情，亦有裁決書
    （其上載有「罰鍰已繳」）1 份可資佐證，同堪認定屬實。
(二)雖抗告人以前揭情詞置辯，然查：抗告人固已於應到案期限
    內（即91年8 月28日）繳納罰鍰19,500元，惟因抗告人前述
    酒醉駕車之違規行為，依道路交通管理處罰條例第35條第1
    項第1 款規定，除處以罰鍰外，尚應併予吊扣其駕駛執照「
    1 年」，此乃法律明文規定之處罰，原處分機關及法院均無
    逕自裁處免罰或斟酌行為人事後未再違規而予以縮減吊扣期
    間之裁量權限，原處分機關在收受抗告人所繳納之罰鍰後，
    以抗告人尚未繳交駕駛執照執行吊扣駕照處分為由，於93年
    12 月30 日依道路交通管理處罰條例第35條第1 項第1 款及
    違反道路交通管理事件統一裁罰基準及處理細則第48條第3
    項之規定，逕行裁決抗告人「罰鍰已繳，吊扣駕駛執照12個
    月」之處分，於法並無違誤，更無抗告人所指因逾期受罰而
    加倍處罰之情事，是抗告人指摘原處分機關加倍處罰及請求
    本院從輕處罰云云，應係不解法律所致，尚不足採。
(三)又按違反道路交通管理事件行為人，未依規定到案聽候裁決
    ，裁罰機關應於2 個月內依基準表逕行裁決，道路交通管理
    事件統一裁罰基準及處理細則第44條第1 項固定有明文，惟
    本項規定僅係主管機關為促使各處罰機關能儘速處理交通違
    規事件，以免形成積案而無法達成交通管理之目的所定之內
    部處理原則，並非法定之處罰時效規定，而依目前交通違規
    案件數量繁多之現況，上開所定2 個月之執行期限，亦非無
    可議之處。是本件原處分機關雖未於舉發違反道路交通管理
    事件通知單送達2 個月內逕行裁處抗告人吊扣駕駛執照1 年
    之處分，延至93年12月30日始為本件裁決，其處分遲延，在
    行政管理上縱或有缺失之處，但尚難指為違法，要不足以據
    此而否定本件原處分機關做成裁決之合法效力。綜上，本件
    抗告人上開所辯，並不足採，原處分機關以本案違規事實明
    確，依前揭道路交通管理處罰條例第35條第1項第1款規定，
    逕行裁處異議吊扣駕照1年之處分，於法並無不合，本件異
    議為無理由，應予駁回等語。
五、抗告人抗告意旨略以：原裁定稱抗告人酒精濃度達每公升0.
    37毫克與事實不符，當日酒精測試完畢後員警並未扣車且即
    讓抗告人駕車離去，足證抗告人當時酒精濃度並未達不得駕
    車之程度。再本交通事件至今已有三年，若吊扣抗告人之駕
    照，抗告人恐有失業之虞，爰請求撤銷原裁定云云。
六、經查：抗告人本件交通違規事件有舉發違反道路交通管理事
    件通知單1紙可證。另抗告人於93年8月28日之應到案期日前
    即已繳納罰鍰19,500元，亦有裁決書（其上載有「罰鍰已繳
    」）1份附卷可稽，衡情，抗告人若非確有酒後駕車之交通
    違規行為，則抗告人斷無於到案期日前即已繳納罰鍰之理，
    顯見抗告人否認違規顯係卸責之詞。再者，原處分機關雖未
    於舉發違反道路交通管理事件通知單送達2個月內逕行裁處
    抗告人吊扣駕駛執照1年之處分，延至93年12月30日始為本
    件裁決，其處分遲延，在行政管理上縱或有缺失之處，但尚
    難指為違法。從而，原審以抗告人違規事證明確，駁回其異
    議，即無不合。抗告人猶執前詞，指摘原裁定不當，為無理
    由，自應予駁回。
七、據上論結，應依道路交通案件處理辦法第26條，刑事訴訟法
    第412條，裁定如主文。
中     華     民     國    94  年     5     月  31   日
                     交通法庭審判長法  官　楊照男
　　　　　　　　　　　             法　官  周政達
  　　　　　　　　　　　　　       法　官  江振義
以上正本證明與原本無異。
不得再抗告。
                                   書記官  劉文美
中　　華　　民　　國　　94　　年　　6 　　月　　3 　　日
